【裁判字號】    99,易,817
【裁判日期】    991025
【裁判案由】    竊盜
【裁判全文】
臺灣彰化地方法院刑事判決          99年度易字第817、883號
公  訴  人  臺灣彰化地方法院檢察署檢察官
被      告  丙○○
上列被告因竊盜等案件，經檢察官提起公訴（99年度偵字第5844
、6109、6548、6635、7145號、99年度毒偵字第1383號），本院
判決如下：
    主    文
丙○○犯附表所示之各罪，均累犯，各處如附表所示之刑。又施
用第二級毒品，累犯，處有期徒刑參月，如易科罰金，以新臺幣
壹仟元折算壹日。應執行有期徒刑貳年，如易科罰金，以新臺幣
壹仟元折算壹日。
其餘被訴竊盜部分，免訴。
    犯罪事實
一、丙○○前因施用毒品案，經本院裁定送觀察勒戒後，認有繼
    續施用傾向，再經本院裁定入戒治處所強制戒治後，於民國
    94年2月2日強制戒治執行完畢釋放。又因竊盜罪，經本院於
    96年12月3日，以96年度員簡字第529號判決，判處有期徒刑
    6月確定（第1案）；丙○○復於強治戒治執行完畢釋放後5
    年內之97年3月間，再度施用毒品，經追訴處罰，由本院於9
    7年7月14日，以97年度訴字第1539號判處有期徒刑9月確定
    （第2案）；又因詐欺罪，經本院於97年6月30日，以97年度
    員簡字第344號，判處有期徒刑5月確定（第3案）；又因竊
    盜罪，經本院於97年7月28日，以97年度易字第988號，判處
    有期徒刑4月確定（第4案）；上開97年度訴字第1539號（第
    2案）、97年度員簡字第344號（第3案）及97年度易字第988
    號（第4案），所判處之罪刑，定執行刑為有期徒刑1年3月
    後，與96年度員簡字第529號判處之有期徒刑6月（第1案）
    ，接續執行，於98年11月18日縮刑期滿，執行完畢。
二、丙○○猶不知悔改，復意圖為自己不法之所有，於附表編號
    1至43所示時地，以附表編號1至43所示方法，竊取附表編號
    1至43所示被害人之汽車電瓶。嗣丙○○另案押於臺灣彰化
    看守所，經警借提外出時，丙○○主動向警方自首如附表編
    號1至43所示之竊盜行為，並受裁判，始為警查獲該等附表
    編號1至43之犯行。
三、丙○○復基於施用第二級毒品甲基安非他命之犯意，於99年
    3月17日晚間8至11時間之某時，在彰化縣員林鎮員林國宅朋
    友處，施用第二級毒品甲基安非他命1次。嗣於99年3月18日
    上午10時許，在彰化縣花壇鄉○○路119巷121號前，為警盤
    檢查獲，經徵其同意，採集尿液送驗之結果呈安非他命、甲
    基安非他命陽性反應，始悉上情。
四、案經彰化縣警察局田中分局、彰化分局、北斗分局、溪湖分
    局分別報告臺灣彰化地方法院檢察署檢察官偵查起訴。
    理    由
一、本案以下引用卷證內所涵括之供述及非供述證據，公訴人及
    被告均不爭執其證據能力，本院審酌該等證據作成或取得之
    情形，並無違法不當，是後述所引用之供述及非供述證據之
    證據能力均無疑義，合先敘明。
二、上開犯罪事實欄二之犯行，迭據被告丙○○於警偵訊，及本
    院準備程序及審理時坦承不諱，核與被害人子○○、辛○○
    、寅○○、甲○○○、壬○○、庚○○、丑○○、己○○、
    卯○○、丁○○、乙○○、癸○○、戊○○、黃博農、黃義
    賢、楊玉如、游金原、李元旺、盧發財、粘政行、楊松德、
    呂文香、馬慶隆、陳裕誠、林蕭曲、陳芳祺、蕭和昌、謝樹
    安、歐定軒、許幸予、卓志旺、莊士槤、廖進興、潘清秀、
    陳有文、楊琇婷、林麗華、陳倉復、陳皆得、陳英主、林聰
    閔、張桂珍之警詢指述相符，復有犯後查贓照片附卷足稽，
    被告自白與事實相符，得為不利被告認定依據，此部分犯行
    洵堪認定，應依法論科。
三、上開犯罪事實欄三之犯行，業據被告丙○○於本院準備程序
    及審理時坦承不諱，並有彰化縣警察局彰化分局委託檢驗尿
    液代號與真實姓名對照認證單、詮昕科技股份有限公司濫用
    藥物尿液檢驗報告附卷足稽，被告此部分犯行，亦堪認定，
    應依法論科。
四、核被告丙○○所為，除犯罪事實欄二附表編號1、7之犯行，
    係各犯刑法第320條第3項、第1項竊盜未遂罪外；就犯罪事
    實欄二附表編號2至6、編號8至43所為，均各犯刑法第320條
    第1項之普通竊盜罪；就犯罪事實欄三所為，則係犯毒品危
    害防制條例第10條第2項施用第二級毒品罪。被告丙○○前
    因施用毒品案，經本院裁定送觀察勒戒後，認有繼續施用傾
    向，再經本院裁定入戒治處所戒治後，94年2月2日強制戒治
    執行完畢釋放。又因竊盜罪，經本院於96年12月3日，以96
    年度員簡字第529號判決，判處有期徒刑6月確定；丙○○復
    於強治戒治執行完畢釋放後5年內之97年3月間，再度施用毒
    品，經追訴處罰，由本院於97年7月14日，以97年度訴字第1
    539號判處有期徒刑9月確定；又因詐欺罪，經本院於97年6
    月30日，以97年度員簡字第344號，判處有期徒刑5月確定；
    又因竊盜罪，經本院於97年7月28日，以97年度易字第988號
    ，判處有期徒刑4月確定；上開97年度訴字第1539號、97年
    度員簡字第344號及97年度易字第988號，所判處之罪刑，定
    執行刑為有期徒刑1年3月後，與96年度員簡字第529號判處
    之有期徒刑6月，接續執行，於98年11月18日縮刑期滿，執
    行完畢之事實，有臺灣高等法院被告前案紀錄表及臺灣彰化
    地方法院檢察署97年度毒偵字第1999號起訴書附卷足稽，其
    於有期徒刑執行完畢5年內，故意再犯本件有期徒刑以上刑
    之罪，均為累犯，應加重其刑。另被告就上揭犯罪事實欄二
    附表編號1至43之犯行，均係於尚未有偵查權限之公務員發
    覺前，主動供出並受裁判，符合自首要件，有警詢筆錄足稽
    ，均應依刑法第62條前段規定減輕其刑，並予先加後減。再
    被告已著手於上揭犯罪事實欄二附表編號1、7所示竊盜之實
    行而未遂，均為未遂犯，此部分均應依刑法第25條第2項規
    定遞減其刑。而被告所犯上揭各罪，犯意各別，行為互殊，
    應予分論併科。爰審酌被告已有毒品及竊盜等多項前科，仍
    不知悔改，以上揭手段多次竊取被害人財物，所各別竊取之
    財物非鉅，但履犯不改，危害社會治安，損害被害人財產權
    益，及施毒乃自戕行為，事後均能坦承犯行，態度尚佳，未
    賠償被害人所受損害等一切情狀，各處以如主文所示之刑並
    諭知易科罰金折算標準，並定其應執行之刑及諭知易科罰金
    折算標準。
四、免訴部分:
（一）公訴意旨略以:被告丙○○意圖為自己不法之所有，於99
      年4月21日上午3時許，至員林鎮○○○路251號前，以自
      備鑰匙竊取張安鴻所有車牌號碼NPO-595號重型機車，因
      認被告丙○○另犯刑法第320條第1項竊盜罪。
（二）按案件曾經判決確定者，應諭知免訴之判決，且得不經言
      詞辯論為之，刑事訴訟法第302條第1款、第307條分別定
      有明文。又按訴訟上所謂一事不再理之原則，關於實質上
      一罪或裁判上一罪，均有其適用；刑事訴訟法第303條第2
      款規定已經提起公訴或自訴之案件，在同一法院重行起訴
      者，應諭知不受理之判決，係以已經提起公訴或自訴之同
      一案件尚未經實體上判決確定者為限。如果已經實體上判
      決確定，即應依同法第302條第1款諭知免訴之判決，而無
      諭知不受理之可言（最高法院著有49年度臺非字第20號及
      60年度臺非字第173號判例可資參照）。
（三）經查，被告丙○○於99年4月21日2時許，在員林鎮○○○
      路251號前，以自備鑰匙一支，竊取被害人江淑女使用之
      車牌號碼NPO-505（應係NPO-595之誤載）重型機車一部，
      嗣於99年5月9日16時許，在社頭鄉○○村○○路10號前尋
      獲之事實，經臺灣彰化地方法院檢察署檢察官以99年度偵
      字第5177、5334、5360、5380、5456、5478、5687號提起
      公訴，於99年7月30日繫屬本院，經本院於99年99年8月31
      日以99年度易字第753號判處有期徒刑4月（詳該案判決附
      表編號10），上訴臺灣高等法院臺中分院，於99年10月12
      日由該院以99年上易字第1311號判決上訴駁回，該判決因
      不得上訴而確定之情，有本院99年度易字753號判決、臺
      灣高等法院臺中分院99年上易字第1311號判決及臺灣臺中
      地方法院被告前案紀錄表足稽。而卷附失車案件基本資料
      詳細畫面報表記載「NPO-595號重型機車於99年4月21日，
      在員林鎮○○○路251號遭竊，被害人江淑女於同日11時2
      0分至員林分局林厝派出所報失竊，嗣於99年5月9日16時
      在社頭鄉○○村○○路10號尋獲，該車牌號碼NPO-595重
      型機車之車主為張安鴻」（99年偵字第5844號卷第10至12
      頁），且車主張安鴻與被害人江淑女為配偶，亦有個人基
      本資料查詢結果足稽。從而，本院99年度易字第753號審
      理之被告丙○○所竊機車，應係車牌號碼NPO-595重型機
      車，並非原判決所記載之NPO-505重型機車，而原判決所
      以記載為「NPO-505」，顯屬誤載；次查，被告丙○○於
      警詢雖謂「於99年4月21日凌晨3時許，在員林鎮○○○路
      251號前行竊該機車」，而原判決則記載「於99年4月21日
      2時許竊取該機車」，二案所敘述之犯罪時間雖相差一小
      時，惟查，被告丙○○於99年6月3日在警局承認「於99年
      4月21日凌晨3時許，在員林鎮○○○路251號前，行竊該
      車牌號碼NPO-595之重型機車」，被告供認該次犯行時間
      ，距犯案時間已有一段時間，再衡諸被告連同上揭經判決
      確定之事實，其行竊次數已高達八十多次，實難期被告能
      精確記得何時行竊NPO-595號機車；且本院99年易字第753
      號判決既認「被告丙○○所行竊之NPO-595號機車，於99
      年5月9日16時在社頭鄉○○村○○路10號尋獲」，核與本
      案之被害人張安鴻警詢指述相符。檢察官於本案既起訴「
      被告丙○○於99年4月21日上午3時許，在員林鎮○○○路
      251號前行竊NPO-59 5號機車，嗣於99年5月9日16時，在
      社頭鄉○○村○○路10號尋獲」之犯罪事實；則之前檢察
      官以99年度偵字第5177、5334、5360、5380、5456、54
      78、5687號提起公訴之犯罪事實，雖記載「被告於99年4
      月21日2時許，在彰化縣員林鎮○○路251號前，以自備鑰
      匙一支，竊取被害人江淑女使用之車牌號碼NPO-505號機
      車一部（應係NPO-595之誤），嗣於同年5月9日，在彰化
      縣社頭鄉○○村○○路10號前尋獲」，兩者有關犯罪時間
      及被害人何人之記載，相關細節部分敘述雖有所不同，仍
      屬同一事實。從而，本件檢察官起訴「被告丙○○於99年
      4月21日上午3時許，至員林鎮○○○路251號前，以自備
      鑰匙竊取張安鴻所有車牌號碼NPO-595號重型機車」之犯
      罪事實，既與檢察官於前案，以99年度偵字第5177、5334
      、5360、5380、5456、5478、5687號提起公訴，經本院以
      99年度易字第753號判處有期徒刑4月，上訴後經臺灣高等
      法院臺中分院以99年上易字第1311號判決上訴駁回確定之
      犯罪事實（有關於99年4月21日2時許，在員林鎮○○○路
      25 1號前，竊盜被害人江淑女使用之NPO-595號機車）相
      同，屬同一事實。茲前案經臺灣彰化地方法院檢察署檢察
      官以99年度偵字第5177、5334、5360、5380、5456、5478
      、5687號提起公訴，於99年7月30日繫屬於本院。則本案
      經檢察官起訴後遲至99年8月20日始繫屬本院，亦有臺灣
      高等法院被告前案紀錄表足稽，且前案已先行繫屬於本院
      並已判決確定，已如前述，則檢察官就同一事實向本院重
      行起訴，依照前揭說明，即有未合，爰諭知免訴判決。
據上論斷，應依刑事訴訟法第299條第1項前段、第302條第1款，
毒品危害防制條例第10條第2項，刑法第11條前段、第320條第1
項、第3項、第25條第2項、第47條第1項、第62條前段、第51條
第5款、第41條第1項前段，刑法施行法第1條之1第1項、第2項前
段，判決如主文。
本案經檢察官施教文到庭執行職務。
中    華    民    國    99    年    10    月    25    日
                  刑事第四庭   法  官  陳義忠
以上正本證明與原本無異。
如不服本判決應於收受判決後10日內，向本院提出上訴書狀，並
應敘述具體理由;其未敘述上訴理由者，應於上訴期間屆滿後20
日內向本院補提理由書（均須按他造當事人之人數附繕本）「切
勿逕送上級法院」。
告訴人或被害人對於判決如有不服具備理由請求檢察官上訴者，
其上訴期間之計算係以檢察官收受判決正本之日期為準。
中    華    民    國    99    年    10    月    25    日
                               書記官  吳曉玟
中華民國刑法第320條
意圖為自己或第三人不法之所有，而竊取他人之動產者，為竊盜
罪，處5  年以下有期徒刑、拘役或 5 百元以下罰金。
意圖為自己或第三人不法之利益，而竊佔他人之不動產者，依前
項之規定處斷。
前二項之未遂犯罰之。
毒品危害防制條例第10條
施用第一級毒品者，處 6 月以上 5 年以下有期徒刑。
施用第二級毒品者，處 3 年以下有期徒刑。
附表
┌──┬─────────┬────┬─────────┬────────┐
│編號│犯罪時間，地點    │被害人  │犯罪方式及所竊財物│所處罪刑        │
├──┼─────────┼────┼─────────┼────────┤
│ 1  │99年4月26日上午5時│        │徒手竊取車號6J-191│丙○○犯竊盜未遂│
│    │許，在彰化縣社頭鄉│子○○  │號自用大貨車電瓶1 │罪，累犯，處有期│
│    │更生路500巷25弄路 │        │個，惟未得手，即行│徒刑貳月，如易科│
│    │旁。              │        │離去而未遂。（符合│罰金，以新臺幣壹│
│    │                  │        │自首）            │仟元折算壹日。  │
├──┼─────────┼────┼─────────┼────────┤
│2   │99年2月初某日上午3│辛○○  │徒手竊取車號7L-585│丙○○犯竊盜罪，│
│    │時許，在彰化縣彰化│        │2號自用大貨車電瓶2│累犯，處有期徒刑│
│    │市○○路○段370-1號│        │個。（符合自首）  │參月，如易科罰金│
│    │                  │        │                  │，以新臺幣壹仟元│
│    │                  │        │                  │折算壹日。      │
├──┼─────────┼────┼─────────┼────────┤
│3   │99年3月中旬某日上 │寅○○  │徒手竊取車號F9-149│丙○○犯竊盜罪，│
│    │午3時許，在彰化縣 │        │8號自用小貨車電瓶1│累犯，處有期徒刑│
│    │大村鄉○○路○段180│        │個。（符合自首）  │參月，如易科罰金│
│    │號                │        │                  │，以新臺幣壹仟元│
│    │                  │        │                  │折算壹日。      │
├──┼─────────┼────┼─────────┼────────┤
│4   │99年3月中旬某日4時│甲○○○│徒手竊取車號R6-994│丙○○犯竊盜罪，│
│    │許，在彰化縣大村鄉│        │2號自用小貨車電瓶 │累犯，處有期徒刑│
│    │茄苳路2段141巷臨75│        │1個。（符合自首） │參月，如易科罰金│
│    │號旁              │        │                  │，以新臺幣壹仟元│
│    │                  │        │                  │折算壹日。      │
├──┼─────────┼────┼─────────┼────────┤
│5   │99年1月初某日上午 │壬○○  │徒手竊取車號8H-587│丙○○犯竊盜罪，│
│    │4時許，在彰化縣大 │        │1號電瓶1個。（符合│累犯，處有期徒刑│
│    │村鄉○○路○段40-1 │        │自首）            │參月，如易科罰金│
│    │號前              │        │                  │，以新臺幣壹仟元│
│    │                  │        │                  │折算壹日。      │
├──┼─────────┼────┼─────────┼────────┤
│6   │99年1月初某日上午 │庚○○  │徒手竊取車號6719- │丙○○犯竊盜罪，│
│    │4時許，在彰化縣大 │        │NF號自用小貨車電瓶│累犯，處有期徒刑│
│    │村鄉○○路113號前 │        │2個。（符合自首） │參月，如易科罰金│
│    │                  │        │                  │，以新臺幣壹仟元│
│    │                  │        │                  │折算壹日。      │
├──┼─────────┼────┼─────────┼────────┤
│7   │99年1月中旬某日上 │丑○○  │徒手竊取車號PM-682│丙○○犯竊盜未遂│
│    │午3時許，在彰化縣 │        │5號自用小貨車電瓶1│罪，累犯，處有期│
│    │大村鄉擺塘村中正西│        │個，惟未得手，即離│刑貳月，如易科罰│
│    │路107號前         │        │去而未遂。（符合自│金，以新臺幣壹仟│
│    │                  │        │首）              │元，折算壹日。  │
├──┼─────────┼────┼─────────┼────────┤
│8   │99年2月初某日上午 │己○○  │徒手竊取車號QF-230│丙○○犯竊盜罪，│
│    │4時許，在彰化縣永 │        │1號自用小貨車電瓶1│累犯，處有期徒刑│
│    │靖鄉○○村○○路2 │        │個。（符合自首）  │參月，如易科罰金│
│    │段116號前         │        │                  │，以新臺幣壹仟元│
│    │                  │        │                  │折算壹日。      │
├──┼─────────┼────┼─────────┼────────┤
│9   │99年2月初某日上午 │卯○○  │徒手竊取車號9Q-578│丙○○犯竊盜罪，│
│    │4時許，在彰化縣永 │        │2號自用小貨車電瓶 │累犯，處有期徒刑│
│    │靖鄉○○路○ 段570 │        │1個。（符合自首） │參月，如易科罰金│
│    │號                │        │                  │，以新臺幣壹仟元│
│    │                  │        │                  │折算壹日。      │
├──┼─────────┼────┼─────────┼────────┤
│10  │99年2月底某日上午 │丁○○  │徒手竊取車號QE-404│丙○○犯竊盜罪，│
│    │4時許，在彰化縣田 │        │6號自用小貨車電瓶 │累犯，處有期徒刑│
│    │尾鄉○○村○○路1 │        │1個。（符合自首） │參月，如易科罰金│
│    │段71號前          │        │                  │，以新臺幣壹仟元│
│    │                  │        │                  │折算壹日。      │
├──┼─────────┼────┼─────────┼────────┤
│11  │99年2月底某日上午 │乙○○  │徒手竊取車號QB-887│丙○○犯竊盜罪，│
│    │4時許，彰化縣北斗 │        │6號自用小貨車電瓶1│累犯，處有期徒刑│
│    │鎮○○路○段262號前│        │個。（符合自首）  │參月，如易科罰金│
│    │                  │        │                  │，以新臺幣壹仟元│
│    │                  │        │                  │折算壹日。      │
├──┼─────────┼────┼─────────┼────────┤
│12  │99年2月底某日上午 │癸○○  │徒手竊取車號7H-009│丙○○犯竊盜罪，│
│    │5時許，彰化縣北斗 │        │5號自用小貨車電瓶 │累犯，處有期徒刑│
│    │鎮○○路369號     │        │1個 。（符合自首）│參月，如易科罰金│
│    │                  │        │                  │，以新臺幣壹仟元│
│    │                  │        │                  │折算壹日。      │
├──┼─────────┼────┼─────────┼────────┤
│13  │99年3月初某日上午 │戊○○  │徒手竊取車號PK-775│丙○○犯竊盜罪，│
│    │4時許，彰化縣北斗 │        │0號自用小貨車電瓶1│累犯，處有期徒刑│
│    │鎮○○路2段530號對│        │個 。（符合自首） │參月，如易科罰金│
│    │面空地            │        │                  │，以新臺幣壹仟元│
│    │                  │        │                  │折算壹日。      │
├──┼─────────┼────┼─────────┼────────┤
│14  │99年4月初某日上午4│黃博農  │徒手竊取車號IT-639│丙○○犯竊盜罪，│
│    │時許，在彰化縣員林│        │號自用大貨車電瓶2 │累犯，處有期徒刑│
│    │鎮○○街57號對面空│        │個。（符合自首）  │參月，如易科罰金│
│    │地                │        │                  │，以新臺幣壹仟元│
│    │                  │        │                  │折算壹日。      │
├──┼─────────┼────┼─────────┼────────┤
│15  │99年3月11日上午3時│黃義賢  │徒手竊取車號319-GT│丙○○犯竊盜罪，│
│    │許，在彰化縣溪湖鎮│        │號自用大貨車電瓶2 │累犯，處有期徒刑│
│    │崙子腳102號旁     │        │個 。（符合自首） │參月，如易科罰金│
│    │                  │        │                  │，以新臺幣壹仟元│
│    │                  │        │                  │折算壹日。      │
├──┼─────────┼────┼─────────┼────────┤
│16  │99年3月初某日上午4│楊玉如  │徒手竊取車號OF-879│丙○○犯竊盜罪，│
│    │時許，在彰化縣溪湖│        │3號自用小貨車電瓶1│累犯，處有期徒刑│
│    │鎮○○路○段459巷7 │        │個。（符合自首）  │參月，如易科罰金│
│    │號對面            │        │                  │，以新臺幣壹仟元│
│    │                  │        │                  │折算壹日。      │
├──┼─────────┼────┼─────────┼────────┤
│17  │99年3月初某日4時許│游金原  │徒手竊取車號R9-790│丙○○犯竊盜罪，│
│    │，在彰化縣溪湖鎮立│        │1號自用小貨車電瓶1│累犯，處有期徒刑│
│    │業街68號          │        │個。（符合自首）  │參月，如易科罰金│
│    │                  │        │                  │以新臺幣壹仟元折│
│    │                  │        │                  │算壹日。        │
├──┼─────────┼────┼─────────┼────────┤
│18  │99年4月初某日上午4│李元旺  │徒手竊取車號2431-W│丙○○犯竊盜罪，│
│    │時許，在彰化縣埤頭│        │F號自用小貨車電瓶1│累犯，處有期徒刑│
│    │鄉○○村○○路○段 │        │個。（符合自首）  │參月，如易科罰金│
│    │58號旁            │        │                  │以新臺幣壹仟元折│
│    │                  │        │                  │算壹日。        │
├──┼─────────┼────┼─────────┼────────┤
│19  │99年4月初某日上午3│盧發財  │徒手竊取挖土機電瓶│丙○○犯竊盜罪，│
│    │時許，在彰化縣埤頭│        │2個。（符合自首） │累犯，處有期徒刑│
│    │鄉○○○路202巷口 │        │                  │參月，如易科罰金│
│    │空地              │        │                  │以新臺幣壹仟元折│
│    │                  │        │                  │算壹日。        │
├──┼─────────┼────┼─────────┼────────┤
│20  │99年4月初某日上午4│粘政行  │徒手竊取自用小貨車│丙○○犯竊盜罪，│
│    │時許，在彰化縣溪湖│        │電瓶1個。（符合自 │累犯，處有期徒刑│
│    │鎮○○路○段785號旁│        │首）              │參月，如易科罰金│
│    │                  │        │                  │以新臺幣壹仟元折│
│    │                  │        │                  │算壹日。        │
├──┼─────────┼────┼─────────┼────────┤
│21  │99年4月初某日上午4│楊松德  │徒手竊取拼裝車電瓶│丙○○犯竊盜罪，│
│    │時許，在彰化縣溪湖│        │1個。（符合自首） │累犯，處有期徒刑│
│    │鎮○○路○段36號前 │        │                  │參月，如易科罰金│
│    │                  │        │                  │以新臺幣壹仟元折│
│    │                  │        │                  │算壹日。        │
├──┼─────────┼────┼─────────┼────────┤
│22  │99年3月中旬某日上 │呂文香  │徒手竊取車號8D-114│丙○○犯竊盜罪，│
│    │午3時許，在彰化縣 │        │7號自用小貨車電瓶1│累犯，處有期徒刑│
│    │埔鹽鄉○○村○○路│        │個。（符合自首）  │參月，如易科罰金│
│    │1巷9號            │        │                  │以新臺幣壹仟元折│
│    │                  │        │                  │算壹日。        │
├──┼─────────┼────┼─────────┼────────┤
│23  │99年3月中旬某日上 │馬慶隆  │徒手竊取車號QA-015│丙○○犯竊盜罪，│
│    │午4時許，在彰化縣 │        │8號自用小貨車電瓶1│累犯，處有期徒刑│
│    │秀水鄉曾厝村西平巷│        │個。（符合自首）  │參月，如易科罰金│
│    │41號              │        │                  │以新臺幣壹仟元折│
│    │                  │        │                  │算壹日。        │
├──┼─────────┼────┼─────────┼────────┤
│24  │99年3月中旬某日上 │陳裕誠  │徒手竊取車號PK-237│丙○○犯竊盜罪，│
│    │午2時許，在彰化縣 │        │2號自用小貨車電瓶1│累犯，處有期徒刑│
│    │員林鎮○○路○段187│        │個。（符合自首）  │參月，如易科罰金│
│    │巷15弄1號旁空地   │        │                  │以新臺幣壹仟元折│
│    │                  │        │                  │算壹日。        │
├──┼─────────┼────┼─────────┼────────┤
│25  │99年4月初某日上午3│林蕭曲  │徒手竊取車號KR-509│丙○○犯竊盜罪，│
│    │時許，在彰化縣社頭│        │號拖車電瓶2個。（ │累犯，處有期徒刑│
│    │鄉○○村○○路556 │        │符合自首）        │參月，如易科罰金│
│    │巷口旁            │        │                  │以新臺幣壹仟元折│
│    │                  │        │                  │算壹日。        │
├──┼─────────┼────┼─────────┼────────┤
│26  │99年3月2日凌晨4時 │陳芳祺  │徒手竊取車號PZ-342│丙○○犯竊盜罪，│
│    │許，在彰化縣社頭鄉│        │9號自用小貨車電瓶1│累犯，處有期徒刑│
│    │清水岩路社興活動中│        │個。（符合自首）  │參月，如易科罰金│
│    │心停車場          │        │                  │以新臺幣壹仟元折│
│    │                  │        │                  │算壹日。        │
├──┼─────────┼────┼─────────┼────────┤
│27  │99年1月30日上午2時│蕭和昌  │徒手竊取車號PK-089│丙○○犯竊盜罪，│
│    │許，在彰化縣田中鎮│        │1號自用小貨車電瓶1│累犯，處有期徒刑│
│    │員集路3段401巷旁  │        │個。（符合自首）  │參月，如易科罰金│
│    │                  │        │                  │以新臺幣壹仟元折│
│    │                  │        │                  │算壹日。        │
├──┼─────────┼────┼─────────┼────────┤
│28  │99年3月中旬某日凌 │謝樹安  │徒手竊取車號SQ-389│丙○○犯竊盜罪，│
│    │晨4時許，在彰化縣 │        │7號自用小貨車電瓶1│累犯，處有期徒刑│
│    │永靖鄉○○路○段155│        │個。（符合自首）  │參月，如易科罰金│
│    │巷2號旁           │        │                  │以新臺幣壹仟元折│
│    │                  │        │                  │算壹日。        │
├──┼─────────┼────┼─────────┼────────┤
│29  │99年3月3日上午5時 │歐定軒  │徒手竊取車號RV-491│丙○○犯竊盜罪，│
│    │許，在彰化縣田中鎮│        │9號自用小貨車電瓶1│累犯，處有期徒刑│
│    │中山街237巷17號旁 │        │個。（符合自首）  │參月，如易科罰金│
│    │                  │        │                  │以新臺幣壹仟元折│
│    │                  │        │                  │算壹日。        │
├──┼─────────┼────┼─────────┼────────┤
│30  │99年3月初某日上午4│劉世杰  │徒手竊取車號5769-X│丙○○犯竊盜罪，│
│    │時許，在彰化縣社頭│        │Z號自用小貨車電瓶 │累犯，處有期徒刑│
│    │鄉○○路○段227號旁│        │1個。（符合自首） │參月，如易科罰金│
│    │                  │        │                  │以新臺幣壹仟元折│
│    │                  │        │                  │算壹日。        │
├──┼─────────┼────┼─────────┼────────┤
│31  │99年3月2日上午5時 │許幸予  │徒手竊取車號152-TA│丙○○犯竊盜罪，│
│    │許，在彰化縣田中鎮│        │號自用大貨車電瓶1 │累犯，處有期徒刑│
│    │中山街170號旁     │        │個。（符合自首）  │參月，如易科罰金│
│    │                  │        │                  │以新臺幣壹仟元折│
│    │                  │        │                  │算壹日。        │
├──┼─────────┼────┼─────────┼────────┤
│32  │99年3月31日上午6時│卓志旺  │徒手竊取車號P7-364│丙○○犯竊盜罪，│
│    │許，在彰化縣田中鎮│        │7號自用小貨車電瓶1│累犯，處有期徒刑│
│    │東閔路1段400號前  │        │個。（符合自首）  │參月，如易科罰金│
│    │                  │        │                  │以新臺幣壹仟元折│
│    │                  │        │                  │算壹日。        │
├──┼─────────┼────┼─────────┼────────┤
│33  │99年3月初某日，在 │莊士槤  │徒手竊取灑水車電瓶│丙○○犯竊盜罪，│
│    │彰化縣埤頭鄉○○路│        │2個。（符合自首） │累犯，處有期徒刑│
│    │4段405號          │        │                  │參月，如易科罰金│
│    │                  │        │                  │以新臺幣壹仟元折│
│    │                  │        │                  │算壹日。        │
├──┼─────────┼────┼─────────┼────────┤
│34  │99年3月底某日，在 │廖進興  │徒手竊取車號PP-019│丙○○犯竊盜罪，│
│    │彰化縣溪州鄉溪厝村│        │號營業大客車電瓶1 │累犯，處有期徒刑│
│    │中山路與溪浦路旁  │        │個。（符合自首）  │參月，如易科罰金│
│    │                  │        │                  │以新臺幣壹仟元折│
│    │                  │        │                  │算壹日。        │
├──┼─────────┼────┼─────────┼────────┤
│35  │99年3月底某日，在 │潘清秀  │徒手竊取車號3011-H│丙○○犯竊盜罪，│
│    │彰化縣田尾鄉饒平村│        │Q號自用小貨車電瓶1│累犯，處有期徒刑│
│    │中山路1段211號前  │        │個。（符合自首）  │參月，如易科罰金│
│    │                  │        │                  │以新臺幣壹仟元折│
│    │                  │        │                  │算壹日。        │
├──┼─────────┼────┼─────────┼────────┤
│36  │99年3月底某日，在 │陳有文  │徒手竊取車號869-UX│丙○○犯竊盜罪，│
│    │彰化縣北斗鎮○○路│        │號自用大貨車電瓶1 │累犯，處有期徒刑│
│    │2段509巷3號前     │        │個。（符合自首）  │參月，如易科罰金│
│    │                  │        │                  │以新臺幣壹仟元折│
│    │                  │        │                  │算壹日。        │
├──┼─────────┼────┼─────────┼────────┤
│37  │99年4月初某日，在 │楊琇婷  │徒手竊取車號SE-301│丙○○犯竊盜罪，│
│    │彰化縣埤頭鄉○○路│        │0號自用小貨車電瓶1│累犯，處有期徒刑│
│    │4段348號旁        │        │個。（符合自首）  │參月，如易科罰金│
│    │                  │        │                  │以新臺幣壹仟元折│
│    │                  │        │                  │算壹日。        │
├──┼─────────┼────┼─────────┼────────┤
│38  │99年4月初某日，在 │林麗華  │徒手竊取車號N4-341│丙○○犯竊盜罪，│
│    │彰化縣埤頭鄉○○路│        │9號自用小貨車電瓶 │累犯，處有期徒刑│
│    │3段535巷9號前空地 │        │1個。（符合自首） │參月，如易科罰金│
│    │                  │        │                  │以新臺幣壹仟元折│
│    │                  │        │                  │算壹日。        │
├──┼─────────┼────┼─────────┼────────┤
│39  │99年4月初某日，在 │陳倉復  │徒手竊取車號M3-168│丙○○犯竊盜罪，│
│    │彰化縣埤頭鄉斗苑西│        │9號自用小貨車電瓶1│累犯，處有期徒刑│
│    │路202巷口         │        │個。（符合自首）  │參月，如易科罰金│
│    │                  │        │                  │以新臺幣壹仟元折│
│    │                  │        │                  │算壹日。        │
├──┼─────────┼────┼─────────┼────────┤
│40  │99年4月初某日，在 │陳皆得  │徒手竊取車號HX-977│丙○○犯竊盜罪，│
│    │彰化縣埤頭鄉崙子村│        │3號自用小貨車電瓶1│累犯，處有期徒刑│
│    │庄子路354號       │        │個。（符合自首）  │參月，如易科罰金│
│    │                  │        │                  │以新臺幣壹仟元折│
│    │                  │        │                  │算壹日。        │
├──┼─────────┼────┼─────────┼────────┤
│41  │99年4月初某日，在 │陳英主  │徒手竊取車號PU-974│丙○○犯竊盜罪，│
│    │彰化縣田尾鄉北曾村│        │6號自用小貨車電瓶1│累犯，處有期徒刑│
│    │福德巷512號       │        │個。（符合自首）  │參月，如易科金以│
│    │                  │        │                  │新臺幣壹仟元折算│
│    │                  │        │                  │壹日。          │
├──┼─────────┼────┼─────────┼────────┤
│42  │99年4月初某日，在 │林聰閔  │徒手竊取車牌號碼68│丙○○犯竊盜罪，│
│    │彰化縣永靖鄉五福村│        │9-KJ號曳引拖車頭電│累犯，處有期徒刑│
│    │中山路1段34巷21弄 │        │瓶2個。（符合自首 │參月，如易科金以│
│    │10號前            │        │）                │新臺幣壹仟元折算│
│    │                  │        │                  │壹日。          │
├──┼─────────┼────┼─────────┼────────┤
│43  │99年4月中旬某日， │張桂珍  │徒手竊取車號QD-581│丙○○犯竊盜罪，│
│    │在彰化縣埤頭鄉彰水│        │3號自用小貨車電瓶1│累犯，處有期徒刑│
│    │路1段174號前      │        │個。（符合自首）  │參月，如易科金以│
│    │                  │        │                  │新臺幣壹仟元折算│
│    │                  │        │                  │壹日。          │
└──┴─────────┴────┴─────────┴────────┘

司法院資訊處製作；財團法人民間司法改革基金會備份。
